臺灣高雄地方法院刑事判決                          九十年度交易字第六四號
    公  訴  人  臺灣高雄地方法院檢察署檢察官
    被      告  甲○○
右列被告因過失傷害案件，經檢察官提起公訴（九十年度偵緝字第八六○號），本院
判決如左：
    主  文
甲○○因過失傷害人，處拘役伍拾日，如易科罰金，以參佰元折算壹日。
    事  實
一、甲○○考領有自小客車駕駛執照，於民國八十九年十一月五日下午六時許，駕駛
    車牌號碼ＺＣ－六○一五號自小客車（以下稱王車），沿高雄市○○區○○路由
    東向西行駛，途經該路與中山高速公路西側便道，設有左轉專用行車管制號誌之
    交岔路口，欲左轉進入中山高速公路西側便道時，原應注意遵守燈光號誌之指示
    ，且依當時情狀，及依其智識、能力，亦無不能注意之情事，竟疏未注意於許可
    左轉之燈號尚未亮起時，即貿然左轉，適有乙○○騎乘車牌號碼ＰＪＡ－六○六
    號重型機車（以下稱楊車），由高雄市○○區○○路西向東方向行駛，行經該交
    岔路口，而遭王車左前車頭保險桿撞及楊車左側車身，致乙○○受有左肘、尾薦
    部挫傷及頭暈之傷害。甲○○肇事後以電話報案，並留在肇事現場，對於未發覺
    之犯罪，主動向事故處理警員坦承肇事，而接受裁判。
二、案經甲○○訴請臺灣高雄地方法院檢察署檢察官偵查起訴。
    理  由
一、訊據被告甲○○固坦承於右揭時、地駕車左轉彎時與告訴人乙○○車相撞肇事致
    告訴人受傷之事實，並有高雄市政府警察局楠梓分局九十年八月廿八日以高市警
    楠分刑字第一一四二八號函附汽車肇事登記表、健仁醫院九十年八月廿日（九十
    ）健仁字第九○二四五號函附之告訴人病歷影本各一份在卷可證，故被告於前開
    時、地肇事，致告訴人受傷之事實，應可認定。惟被告矢口否認有何過失犯行，
    辯稱：伊當時行駛在旗楠路上綠燈要左轉，並未看到有左轉專用號誌，告訴人騎
    車直行過來擦撞伊，惟伊當時已完成左轉彎，應無過失云云。
二、按汽車行駛至交岔路口，應遵守燈光號誌之指示，道路交通安全規則第一百零二
    條第一項第一款定有明文。經查，高雄市○○區○○路與中山高速公路西側便道
    交岔路口東向西方向，其快車道為同向二車道道路，路邊設有四時相行車管制號
誌，旗楠路左轉進入高速公路便道前，另有一左轉專用車道，且自七十八年間起
    即在左轉專用車道左側路中劃分島上另設有左轉專用號誌，此有高雄市政府警察
    局交通警察大隊九十一年三月二十九日高市警交工字第○九一○○○五五八八號
    函及本院於九十一年一月八日勘驗現場時製作之勘驗筆錄、現場圖各一份及現場
    照片五張附卷可稽，故被告自旗楠路欲左轉進入高速公路西側便道時，除應先變
    換至該左轉專用車道外，並應依前開左轉專用號誌之指示行進。再查，被告辯稱
    ：伊左轉時，路邊的行車管制號誌為綠燈等語，惟告訴人亦指訴：伊通過該交岔
    路口時，亦為綠燈等語，據此，可知當時旗楠路上之行車管制號誌，確為綠燈無
    訛，惟旗楠路東向西左轉專用號誌若為綠燈時，則同路西向東之行車管制號誌即
    應為紅燈，即旗楠路東向西路邊之行車管制號誌應係屬綠燈遲閉，以利同向左轉
    車輛通行之號誌，而被告又自承未注意有左轉專用號誌，僅依路邊四時相之行車
    管制號誌通行左轉，參以告訴人指訴其當時為綠燈直行，可判定被告當時並未注
    意左轉專用號誌綠燈尚未亮起，即貿然左轉之事實，故被告應係於左轉專用號誌
    綠燈尚未亮起時即未遵守燈光號誌指示左轉之行為即可認定。公訴人認被告係未
    注意車前狀況及轉彎車未讓直行車先行，及告訴人亦未注意車前狀況致肇事之事
    實，雖有未洽，惟綜上所述，本件車禍之發生被告既有前揭未遵守燈光號誌指示
    行進之違規行為，自應負過失責任。另告訴人係因被告之前開違規行為致受傷害
    ，是告訴人所受傷害與被告過失行為間有相當因果關係，故本件被告罪證明確，
    其犯行堪予認定。
三、核被告所為，係犯刑法第二百八十四條第一項前段過失傷害罪。另被告於肇事後
    上開犯行未被發覺前，即以電話報警處理，而接受裁判，此為告訴人所證明，核
    與刑法第六十二條前段規定之自首要件相符，依法應減輕其刑。爰審酌被告就本
    件車禍發生應負完全之過失責任，惟告訴人所受傷害程度尚輕，及被告迄未與告
    訴人達成民事和解等情及其他一切情狀，量處如主文所示之刑，並諭知易科罰金
    之折算標準，以示懲儆。
據上論斷，應依刑事訴訟法第二百九十九條第一項前段，刑法第二百八十四條第一項
前段、第四十一條第一項前段、第六十二條前段，罰金罰鍰提高標準條例第一條前段
、第二條，判決如主文。
本案經檢察官李奇哲到庭執行職務
中      華      民      國    九十一    年  五      月      六      日
                              臺灣高雄地方法院交通法庭
                                  法  官  邱  明  弘
右正本證明與原本無異。
如不服本判決，應於判決送達後十日內，向本院提出上訴狀。
                                  書記官  顏  平  國
中    華    民    國      九十一      年      五      月      六        日
附錄本判決論罪之法條：
刑法二百八十四條第一項前段
 因過失傷害人者，處六月以下有期徒刑、拘役或五百元以下罰金。
